臺灣臺南地方法院刑事判決                          九十一年度易字第四一一號
    公  訴  人  臺灣台南地方法院檢察署檢察官
    被      告  甲○○
右列被告因傷害案件，經檢察官提起公訴（九十年度偵字第一四二三二號），本院判
決如左：
    主  文
甲○○傷害人之身體，處有期徒刑參月，如易科罰金，以參佰元折算壹日。
    事  實
一、甲○○係丙○○之夫、乙○○之父，三人為家庭成員關係。甲○○於民國九十年
    十一月二十八日晚間七時許，於酒後返回台南市○○路二四三號二樓住處，因不
    滿丙○○未順從其要求立刻進入房間，竟基於傷害人身體之犯意，以腳踹丙○○
    ，並一併踹中丙○○懷抱之乙○○，致丙○○左側枕部一處瘀腫、左臉頰紅腫；
    乙○○左側頭顱顳部皮下瘀傷、左耳瘀傷等傷害。
二、案經丙○○訴請台灣台南地方法院檢察署檢察官偵查起訴。
    理  由
一、訊據被告甲○○固不否認於上揭時、地傷害告訴人丙○○，惟否認有傷害告訴人
    乙○○一事，辯稱：係乙○○跑進來，不小心踢到云云。經查，右揭事實，迭據
    告訴人丙○○於偵審中指訴明確，且有台南市立醫院於九十年十一月二十八日及
    三友醫院於九十年十二月一日出具之診斷證明書各一紙在卷可稽；又被告雖僅自
    承傷害丙○○之事，然乙○○亦係於斯時受傷，此為被告所不否認，且依乙○○
    上開診斷證明書所載，其所受傷害之部位為左側頭顱顳部皮下瘀傷、左耳瘀傷，
    再參以丙○○所受之傷害位置係於左側枕部及左臉頰等左側部位，堪認丙○○所
    述：伊抱著小孩，被告以腳踹伊，而一併踹中乙○○等情尚堪採信。而當時丙○○正懷抱乙○○，則被告以腳踹丙○○之時，理當知悉此舉亦有踹中乙○○之可
    能，然被告仍以腳踹之，顯見被告除有傷害丙○○之直接故意外，亦有傷害乙○○之不確定故意。是被告上開所辯，無非卸責之詞，不足憑採，本案事證明確，
    被告犯行堪以認定，應依法論科。
二、按配偶、直系血親為家庭成員，家庭成員間實施身體或精神上不法侵害之行為者
    ，均屬家庭暴力，而家庭成員間故意實施家庭暴力行為而成立其他法律所規定之
    犯罪，則成立家庭暴力罪，家庭暴力防治法第三條第一款、第二條第一項、第二
    項定有明文。本件被告甲○○傷害其配偶丙○○及其女乙○○之身體，核係觸犯
    上開規定之家庭暴力罪，應成立刑法第二百七十七條第一項之傷害罪。被告於同
    一時地，一行為而同時傷害丙○○、乙○○二人，觸犯相同罪名之罪，為想像競
    合犯，應依刑法第五十五條前段規定從一重之傷害罪論處。爰審酌被告為丙○○
    之夫、乙○○之父，酒後心情不佳即對妻小暴力相加，全無體恤夫妻、父女之情
    ，告訴人所受之傷害程度及迄未獲得告訴人諒解等一切情狀，量處如主文所示之
    刑，並諭知易科罰金折算標準。
據上論斷，應依刑事訴訟法第二百九十九條第一項前段，刑法第二百七十七條第一項
、第五十五條、第四十一條第一項前段，罰金罰鍰提高標準條例第一條前段、第二條
，判決如主文。
中      華      民      國    九十一    年      五      月     十七     日
                              臺灣臺南地方法院刑事第五庭
                                  審判長  法  官
                                          法  官
                                          法  官
右正本證明與原本無異
如不服本判決應於送達後十日內向本院提出上訴狀
                                      書記官
附錄本案論罪科刑法條全文：
刑法第二百七十七條第一項
傷害人之身體或健康者，處三年以下有期徒刑、拘役或一千元以下罰金。
